【裁判字號】    98,訴,82
【裁判日期】    980223
【裁判案由】    給付廣告費用
【裁判全文】
臺灣士林地方法院民事判決                98年度訴字第82號
原      告  香港商壹傳媒出版有限公司台灣分公司
法定代理人  丙○
訴訟代理人  甲○○
            戊○○
被      告  歌林股份有限公司
法定代理人  丁○○
訴訟代理人  乙○○
上列當事人間給付廣告費用事件，本院於民國98年2 月9 日言詞
辯論終結，判決如下：
    主      文
被告應給付原告新臺幣伍拾柒萬伍仟元及自民國九十八年一月六
日起至清償日止，按週年利率百分之五計算之利息。
訴訟費用新臺幣陸仟貳佰捌拾元由被告負擔。被告應賠償原告所
預繳之訴訟費用新臺幣陸仟貳佰捌拾元。
本判決得假執行。
    事實及理由
一、本件原告起訴主張：被告於民國97年5 月至6 月間，與伊簽
    訂廣告委刊單（下稱「系爭契約」），約定97年5 月15日、
    5 月22日、5 月29日、6 月5 日、6 月12日、6 月19日分別
    在伊之出版品「壹週刊」刊登廣告，費用共計新臺幣（下同
    ）57萬5 千元。詎伊於廣告全部刊登完畢後，屢次向被告催
    討廣告費用，均未獲置理。為此，依系爭契約之約定，訴請
    被告如數給付等語。並聲明：(一)被告應給付原告57萬5 千元
    及自起訴狀繕本送達翌日起至清償日止，按週年利率5%計算
    之利息。(二)原告願供擔保，請准宣告假執行。
二、被告對於原告之請求，為認諾之意思表示。
三、按當事人於言詞辯論時為訴訟標的之認諾者，應本於其認諾
    為該當事人敗訴之判決，民事訴訟法第384 條定有明文。被
    告對於原告之請求，既已於本院言詞辯論時，為認諾之意思
    表示（本院卷第39頁），則揆諸前揭規定，本院即應本於其
    認諾為被告敗訴之判決。從而，原告依系爭契約之約定，訴
    請被告57萬5 千元及自起訴狀繕本送達翌日即98年1 月6 日
    起至清償日止，按週年利率5%計算之利息，為有理由，應予
    准許。
四、本件訴訟費用額確定為6,280 元（即原告預繳之第一審裁判
    費6,280 元），並應由被告負擔。故被告應賠償原告所預繳
    之訴訟費用6,280元。
五、原告雖陳明願供擔保，聲請宣告假執行，惟因本件係本於被
    告認諾所為之判決，爰依民事訴訟法第389 條第1 項第1 款
    之規定，依職權宣告假執行。
六、本件判決基礎已臻明確，原告其餘之攻擊防禦方法及訴訟資
    料經本院斟酌後，核與判決不生影響，無一一論述之必要，
    併予敘明。
據上論結，原告之訴為有理由，依民事訴訟法第78條、第87條第
1 項、第389 條第1項第1款，判決如主文。
中    華    民    國    98    年    2     月    23    日
                  民事第二庭  法  官  張國勳
以上正本證明與原本無異。
如對本判決上訴，應於判決送達後20日內向本院提出上訴狀。
中    華    民    國    98    年    2     月    24    日
                              書記官  周玉惠


司法院資訊處製作；財團法人民間司法改革基金會備份。
